【裁判字號】    98,台上,2509
【裁判日期】    980507
【裁判案由】    違反毒品危害防制條例
【裁判全文】
最高法院刑事判決            九十八年度台上字第二五０九號
上  訴  人  甲○○
上列上訴人因違反毒品危害防制條例案件，不服台灣高等法院高
雄分院中華民國九十八年三月九日第二審判決（九十八年度上訴
字第五二號，起訴案號：台灣高雄地方法院檢察署九十七年度偵
字第三六二九號），提起上訴，本院判決如下：
    主  文
上訴駁回。
    理  由
按刑事訴訟法第三百七十七條規定：上訴於第三審法院，非以判
決違背法令為理由，不得為之。是提起第三審上訴，應以原判決
違背法令為理由，係屬法定要件，如果上訴理由書狀並未依據卷
內訴訟資料，具體指摘原判決不適用何種法則或如何適用不當，
或所指摘原判決違法情事，顯與法律規定得為第三審上訴理由之
違法情形，不相適合時，均應認其上訴為違背法律上之程式，予
以駁回。本件原審經審理結果，認為上訴人甲○○販賣第二級毒
品甲基安非他命既遂、未遂之犯行罪證明確，因而維持第一審論
上訴人以販賣第二級毒品罪，處有期徒刑柒年捌月；又販賣第二
級毒品未遂罪，處有期徒刑參年拾月。並為相關沒收之宣告，及
就主刑部分定應執行有期徒刑拾年捌月之判決，為無不合，予以
維持，駁回上訴人在第二審之上訴。已詳敘調查、取捨證據之結
果及憑以認定犯罪事實之心證理由。並就上訴人否認犯行之供詞
及其所辯各節認非可採，詳加指駁。從形式上觀察，原判決並無
足以影響判決結果之違法情形存在。上訴意旨略以：關於販賣甲
基安非他命既遂部分，證人林彰彬對於其自上訴人處取得原判決
附表<下稱附表>二所示甲基安非他命三小包之原因，及遭警方查
獲後復以電話邀約上訴人之通話內容，所為供述前後不一，卷內
復查無其他補強證據足資證明上訴人販賣毒品予林彰彬等情；關
於販賣甲基安非他命未遂部分，林彰彬於第一審審理中證稱其於
電話中向上訴人表示「還要再跟她拿，叫她拿下來，在剛剛的地
方」、「我跟她講要拿一些，沒講拿多少」等語，核與證人即警
員鄭朝明所稱：「他是用台語講『拿』」等詞相符，難認上訴人
與林彰彬業就販賣毒品之數量及價金達成合意，且上訴人自始即
否認應允林彰彬上開邀約，又上訴人嗣後係於住處樓梯間為警查
獲，與上開林彰彬所述約定地點不同，亦難認上訴人已著手實施
販賣或轉讓毒品之行為。上訴人本件所涉犯者應係轉讓第二級毒
品及持有第二級毒品罪，原判決不察，所為論斷，有判決不適用
法則或適用法則不當之違法等語。惟按：(一)、犯罪事實之認定、
證據之取捨及其證明力如何，乃事實審法院自由判斷之職權，如
其取捨判斷不違背經驗法則與論理法則，即不得指為違法，而據
為上訴第三審之理由。又施用毒品者供出毒品來源，因而破獲者
，得減輕其刑，是該毒品來源之證言，屬有利於己之供述，縱無
瑕疵，固亦不得作為認定犯罪之唯一證據，仍須以補強證據證明
確與事實相符，但所謂「補強證據」，係指除該供述本身外，其
他足以佐證該供述確具有相當程度真實性之證據而言。其所補強
者，不以事實之全部為必要，祇須因補強證據與該供述相互印證
，依社會通念，足使犯罪事實獲得確信者，即足當之。原判決認
定上訴人分別於民國九十七年一月八日下午販賣甲基安非他命予
林彰彬既遂、未遂各一次，係綜合上訴人承認：伊於九十七年一
月七日下午七時許，在高雄市○鎮區○○路「Ａ＋１」商店前，
向綽號「小節」之成年男子，以新台幣（下同）二萬元之價格販
入略多於附表一及附表二所示數量（合計毛重三七．七三公克）
之甲基安非他命，並於翌（八）日下午二時四十四分許，林彰彬
以門號0000000000號行動電話與上訴人所使用之門號0000000000
號行動電話（為其男友林祺保所有）聯絡，上訴人即換以其所有
另支門號0000000000號行動電話與林彰彬上開行動電話聯繫，再
於同日下午三時許，在上訴人位於高雄市三民區○○○路一四五
號三樓住處樓下，將其中如附表二所示之三包甲基安非他命交付
與林彰彬。林彰彬旋為警查獲，又於同日下午三時二十八分許，
配合警方而再次以門號0000000000號行動電話與上訴人所使用之
門號0000000000號行動電話聯絡，上訴人又換以上揭門號000000
0000號行動電話與林彰彬上開行動電話聯繫，並於同日下午三時
三十五分許，在上訴人上址住處一樓門口，為警查獲上訴人丟置
地上如附表一編號３所示甲基安非他命一小包（毛重０．六八公
克），另經警得上訴人同意搜索，在其上址住處扣得其他如附表
一編號１、２、４、５所示甲基安非他命四包（合計毛重三五．
九六公克）等情。並援引證人林彰彬於警詢、偵查中所證述向上
訴人購買甲基安非他命之情節，及證人即警員鄭朝明於偵查及第
一審結證本件查獲經過明確。再扣案結晶物品確為第二級毒品甲
基安非他命經鑑定無訛，有高雄醫學大學附設中和紀念醫院檢驗
報告；且證人林彰彬所持用門號0000000000號行動電話之雙向通
聯紀錄，核與證人林彰彬、鄭朝明所述通話時間、地點相符；以
及證人林彰彬為警查獲後，經採尿送驗結果呈甲基安非他命陽性
反應，有尿液檢驗報告在卷。復與卷內其他直接、間接證據參互
審酌，本於推理作用，為認定犯罪事實之基礎。原判決採證並無
違背證據裁判主義。上訴意旨執以指摘，尚非合法之第三審上訴
理由。(二)、已著手於犯罪行為之實行而不遂者，為未遂犯，刑法
第二十五條第一項定有明文。所謂著手係指犯罪行為人對於犯罪
構成要件之事實開始實行而言。原判決認定上訴人第二次販賣甲
基安非他命予林彰彬部分，上訴人既有販賣之故意，且依約攜帶
上開毒品一小包前往交付，即已著手實行販毒之行為，雖林彰彬
實際並無購毒之真意，其虛與上訴人買賣毒品，意在協助警察辦
案，以求人贓俱獲，實際上不能真正完成買賣毒品之行為，僅應
論上訴人以販賣毒品之未遂罪。核其論斷，於法尚無不合。上訴
意旨徒就原判決已說明之事項，重為事實上之爭執，泛言原判決
有不適用法則或適用法則不當之違法，自非合法之第三審上訴理
由。(三)、其餘上訴意旨，經核亦係置原判決所為明白論斷於不顧
，仍持已為原判決指駁之陳詞再事爭辯，及對於事實審法院取捨
證據與自由判斷證據證明力之職權行使，徒以自己之說詞，任意
指摘，難認已符合首揭法定之第三審上訴要件。其上訴違背法律
上之程式，應予駁回。
據上論結，應依刑事訴訟法第三百九十五條前段，判決如主文。
中    華    民    國  九十八  年    五    月    七    日
                      最高法院刑事第九庭
                          審判長法官  邵  燕  玲
                                法官  李  伯  道
                                法官  孫  增  同
                                法官  李  英  勇
                                法官  陳  世  淙
      本件正本證明與原本無異
                                      書  記  官
中    華    民    國  九十八  年    五    月   十二   日
                                                      Ｅ


司法院資訊處製作；財團法人民間司法改革基金會備份。
